臺灣新竹地方法院刑事判決　　　　　　　 九十四年度易字第一六四號
公　訴　人　臺灣新竹地方法院檢察署檢察官
被　　　告　甲○○
上列被告因贓物案件，經檢察官提起公訴（九十三年度偵字第三
九一二號）及移送併案審理（九十四年度偵字第二一九四號），
嗣經本院合議庭裁定進行簡式審判程序，本院判決如下：
    主　文
甲○○連續收受贓物，處有期徒刑伍月。如易科罰金，以佰元
折算壹日。
    事  實
一、甲○○基於收受贓物之概括犯意，連續先後二次收受贓物如
    下：
（一）明知陳芝蓉（所涉贓物案件，另經本院以九十四年度易字
　    第一六三號判處有期徒刑三月）於民國九十三年七月十七
      日上午五、六時許，在新竹縣竹東鎮凱旋遊樂場，向丙○○（所涉連續竊盜案件，業經判處有期徒刑十月）借用而
　　　收受之車牌號碼ＶＭＯ─四九一號機車，係丙○○竊盜所
　　　得來路不明之贓物（車牌號碼ＶＭＯ─四九一號機車係乙○○所有，而於九十三年七月十四日上午十時許，在新竹
    　縣竹東鎮○○路○段六０九號前，為丙○○以其所有之鑰
      匙一把撬開機車鑰匙孔所竊取，嗣丙○○連同供竊盜犯罪
　　　所用之鑰匙一把一併交付甲○○，旋陳芝蓉將丙○○前開
　　　竊盜所用之鑰匙一把遺失滅失，乃另以家中鋁門之鑰匙一
　　　把權充使用），仍於九十三年七月十七日上午五、六時許
　　　後同日某時起，在不特定處所，接續多次收受陳芝蓉之交
  　　付而騎乘使用該贓物機車。嗣甲○○於九十三年七月二十
　　　日下午五時五十分許，甫自新竹縣芎林鄉○○路四四０號
　　　愛卡多網咖店騎乘前開贓物機車未幾，即因未戴安全帽為
　　　警欄檢而循線查獲，並扣得陳芝蓉所有之鑰匙一把。
（二）又於九十三年十月十一日凌晨一時許，在新竹縣新豐鄉春
　　　城汽車旅館附近，明知綽號「阿田」不詳年籍姓名成年男
　　　子持有之車牌號碼ＬＣＳ─０六０號機車亦係來路不明之
  　　贓物（車牌號碼ＬＣＳ─０六０號機車係李玟穎所有，而
　　　於九十三年十月十日晚上八時許至翌日凌晨一時許之間，
　　　在新新竹縣新豐鄉○○街八六號騎樓失竊），仍向綽號「
  　　阿田」不詳年籍姓名成年男子借用，而收受綽號「阿田
　　　」不詳年籍姓名成年男子交付之該車牌號碼ＬＣＳ─０六
　　　０號機車贓物。嗣於同日凌晨一時許，又在新竹縣竹北市
  　　○○街口，因未戴安全帽為警欄檢，然竟冒名「張嘉晏」
　    ，而偽造「張嘉晏」簽名署押於新竹縣警察局竹縣警交字
      第Ｅ00000000號舉發違反道路交通事故管理事件
      通知單「收受通知聯者簽章」欄位上，再將該舉發違反道
      路交通事故管理事件通知單行使交付舉發之員警（涉犯行
      使偽造私文書罪嫌部分，另由檢察官偵查中），旋經警循
      線查獲。
二、案經新竹縣警察局竹東、竹北分局先後報告臺灣新竹地方法
    院檢察署檢察官偵查起訴及移送本院併案審理。
    理  由
壹、認定犯罪事實所憑之證據及認定之理由：
一、被告甲○○之自白：右揭事實業據被告甲○○於本院審理時
    自白認罪不諱。
二、同案被告丙○○於警訊、偵查及審理中之供述：核與另案被
    告陳芝蓉、被告甲○○分別供述、自白收受贓物（即被害人
    乙○○所有之車牌號碼ＶＭＯ─四九一號機車部分）之情節
    相符。
三、本院九十四年度易字第一六三號案件另案被告陳芝蓉於警訊
    及審理中之供述：核與被告甲○○自白收受贓物（即被害人
    乙○○所有之車牌號碼ＶＭＯ─四九一號機車部分）之情節
    相符。
四、證人即被害人乙○○於警訊之證述：核與同案被告丙○○自
    白竊取被害人乙○○所有之車牌號碼ＶＭＯ─四九一號機車
    之情節相符。
五、證人即被害人李玟穎於警訊之證述：證述車牌號碼ＬＣＳ─
    ０六０號機車確係證人李玟穎所有，而於九十三年十月十日
　　晚上八時許至翌日凌晨一時許之間，在新竹縣新豐鄉○○街
　  八六號騎樓失竊，核屬贓物無訛。
六、證人張嘉晏於警訊之證述：證述被告甲○○確於事實一（二
    ）時、地騎乘車牌號碼ＬＣＳ─０六０號機車贓物為警舉發
    時，冒名「張嘉晏」，而偽造「張嘉晏」簽名署押於新竹縣
    警察局竹縣警交字第Ｅ00000000號舉發違反道路交
    通事故管理事件通知單「收受通知聯者簽章」欄位後行使交
    付舉發之員警，核與被告甲○○自白之情節相符。
七、贓物領據二紙及車籍作業系統－查詢認可資料一紙：足證證
    人即被害人乙○○、李玟穎之指述屬實。
八、新竹縣警察局竹縣警交字第Ｅ00000000號舉發違反
    道路交通事故管理事件通知單影本一紙：足證證人張嘉晏所
    為之證述及被告甲○○之自白與事實相符。
九、扣案鑰匙一把：足以佐證另案被告陳芝蓉自白扣案之鑰匙為
    其所有一節屬實。
十、綜據前開事證，足證被告甲○○所為自白，確與事實相符。
    事證已臻明確，被告甲○○犯行洵堪認定。
貳、論罪及科刑之審酌：
一、所犯罪名：核被告甲○○所為係犯刑法第三百四十九條第一
    項之收受贓物罪。
二、連續犯：被告甲○○先後二次收受贓物犯行，時間緊接，手
    法大致相同，反覆為之，所犯又係犯罪構成要件相同之罪名
    ，顯係基於概括之犯意，應依連續犯之規定論以一罪，並依
    法加重其刑。
三、併案之事實一（二）部分雖未經起訴，惟此部分與起訴部分
    即事實一（一）部分有連續犯之裁判上一罪關係，自為起訴
    效力範圍所及，本院應併予審理，併予敘明。
四、量刑：爰審酌被告犯罪手段、情節及所生危害雖尚非重大，
    惟使追贓不易，犯罪後初始否認犯行，迨於審理時始坦承犯
    行等一切情狀，酌予量處如主文所示之刑，並諭知易科罰金
    之折算標準。
五、扣案之鑰匙一把，係另案被告陳芝蓉所有，且非被告甲○○
    供犯罪所用之物，亦非違禁物，自無從宣告沒收，附此敘明
    。
、適用之法律：
（一）刑事訴訟法第二百七十三條之一第一項、第二百九十九條
      第一項前段。
（二）刑法第五十六條、第三百四十九條第一項、第四十一條第
      一項前段。
（三）罰金罰鍰提高標準條例第一條前段、第二條，判決如主文
      。
本案經檢察官詹昭書到庭執行職務。
中　　華　　民　　國　九十四　年　　五　　月　　十六　日
                            臺灣新竹地方法院刑事第三庭
                                法　  官  汪　銘  欽
上正本證明與原本無異。
如不服本判決，應於判決送達後十日內向本院提出上訴狀（應附
繕本），上訴於臺灣高等法院。
                                書 記 官  鄭　敏　郎
中　　華　　民　　國　九十四　年　　五　　月　　十六　日
附錄：
刑法第三百四十九條第一項
收受贓物者，處三年以下有期徒刑、拘役或五百元以下罰金。
